Minutes et répertoires du notaire Michel de FELIN, 8 mai 1527 - 1554 (étude III)
Archives nationales
- Minutes de Michel de FELIN, 8 mai 1527 - 1554; MC/ET/III/2 - MC/ET/III/49
  - Minutes (inventaires après décès). 1551, 20 avril - 1554, 6 mars, 20 avril 1551 - 6 mars 1554; MC/ET/III/49
    - Inventaire après décès de Pierre Lemarié, marchand meunier, demeurant en un moulin appelé Les Moulins du Temple, dressé à la requête de Laurence Lallement, sa veuve, exécutrice testamentaire, et de Louis Lemarié, meunier à Paris, tuteur des enfants mineurs que le défunt a eus de Catherine Péri
      inventaire après décès; Lallement, Laurence (veuve de Pierre Lemarié); Lemarié, Louis; Lemarié, Pierre; Périer, Catherine (femme de Pierre Lemarié); meunier; commerçant; meunier
    - Inventaire après décès de Nicole Demoucy, veuve de Jean Bricard, maître orfèvre à Paris, demeurant rue des Cinq-Diamants, dressé à la requête d'Arnoul Larucy, maître savetier, exécuteur testamentaire., 15 décembre 1552; MC/ET/III/49; 5 f.
      Outils du métier d'orfèvre; tableau.
      Documents du Minutier central des notaires de Paris, Inventaires après décès, tome II, 1547-1560, catalogue [2059 actes], par Florence Greffe et Valérie Brousselle, Paris, Archives nationales,1997, notice n°743 (instrument de recherche imprimé dématérialisé dont la version intégrale est accessible en ligne par la rubrique 'Autres instruments de recherche', voir contexte dans le Plan d’orientation général - Notaires de Paris, guides thématiques du Minutier).
      inventaire après décès; Cinq-Diamants (rue des); Bricard, Jean; Demoucy, Nicole (veuve de Jean Bricard); Larucy, Arnoul; orfèvre; bottier
    - Inventaire après décès de Gabrielle Pichault, veuve de Claude Revesche, marchand, demeurant rue du Temple, dressé à la requête de Jacques Revesche, maître tailleur de robes à Paris, exécuteur testamentaire., 5 janvier 1553; MC/ET/III/49; 2 f.
      Documents du Minutier central des notaires de Paris, Inventaires après décès, tome II, 1547-1560, catalogue [2059 actes], par Florence Greffe et Valérie Brousselle, Paris, Archives nationales,1997, notice n°756 (instrument de recherche imprimé dématérialisé dont la version intégrale est accessible en ligne par la rubrique 'Autres instruments de recherche', voir contexte dans le Plan d’orientation général - Notaires de Paris, guides thématiques du Minutier).
      inventaire après décès; Temple (rue du); Pichault, Gabrielle (veuve de Claude Revesche); Revesche, Claude; Revesche, Jacques; commerçant; tailleur d'habits
    - Inventaire après décès de Françoise Moreau, femme de Regnault Séjourné, maître tonnelier et déchargeur de vin à Paris, demeurant rue des Gravilliers, en face de la maison à l'enseigne du Moulinet, dressé à la requête de son époux, tuteur de leurs enfants mineurs, en la présence de Jean Séjourné, laboureur de vignes à Villiers sous Saint-Leu, subrogé tuteur., 7 juin 1553; MC/ET/III/49; 3 f.
      Outils du métier de tonnelier.
      Documents du Minutier central des notaires de Paris, Inventaires après décès, tome II, 1547-1560, catalogue [2059 actes], par Florence Greffe et Valérie Brousselle, Paris, Archives nationales,1997, notice n°801 (instrument de recherche imprimé dématérialisé dont la version intégrale est accessible en ligne par la rubrique 'Autres instruments de recherche', voir contexte dans le Plan d’orientation général - Notaires de Paris, guides thématiques du Minutier).
      inventaire après décès; Gravilliers (rue des); Moreau, Françoise (femme de Regnault Séjourné); Séjourné, Jean; Séjourné, Regnault; viticulteur; tonnelier
    - Inventaire après décès d'Eustache Boullemart, conducteur ordinaire de l'artillerie du roi, demeurant rue de la Mortellerie, en face de l'enseigne de la Corne de cerf, dressé à la requête de Denise Bigon, sa veuve, d'Aimé Thomas, voiturier par terre à Paris, à présent époux de Denise, de Jean Boullemart, voiturier par eau à Paris, frère du défunt, tuteur des enfants mineurs du défunt et de Denise., 5 octobre 1553; MC/ET/III/49; 4 f.
      Existe aussi sous forme d'expédition.
      Documents du Minutier central des notaires de Paris, Inventaires après décès, tome II, 1547-1560, catalogue [2059 actes], par Florence Greffe et Valérie Brousselle, Paris, Archives nationales,1997, notice n°826 (instrument de recherche imprimé dématérialisé dont la version intégrale est accessible en ligne par la rubrique 'Autres instruments de recherche', voir contexte dans le Plan d’orientation général - Notaires de Paris, guides thématiques du Minutier).
      inventaire après décès; Mortellerie (rue de la); Bigon, Denise (femme d'Aimé Thomas, veuve d'Eustache Boullemart); Boullemart, Eustache; Boullemart, Jean; Thomas, Aimé; transporteur de marchandises; transporteur de marchandises
    - Inventaire après décès de Jean Mestayer, marchand fripier (fruitier), demeurant au vieux cimetière Saint-Jean, à l'enseigne de l'Image saint Laurent, dressé à la requête de Michèle Levasseur, sa veuve, exécutrice testamentaire, tutrice de leurs enfants mineurs, en la présence de Laurent Begault, marchand-et-bourgeois-de-Paris, subrogé tuteur., 4 janvier 1554; MC/ET/III/49; 6 f.
      Tableaux; meubles taillés; vaisselle d'argent; bijoux.
      Documents du Minutier central des notaires de Paris, Inventaires après décès, tome II, 1547-1560, catalogue [2059 actes], par Florence Greffe et Valérie Brousselle, Paris, Archives nationales,1997, notice n°858 (instrument de recherche imprimé dématérialisé dont la version intégrale est accessible en ligne par la rubrique 'Autres instruments de recherche', voir contexte dans le Plan d’orientation général - Notaires de Paris, guides thématiques du Minutier).
      inventaire après décès; Vieux-Cimetière-Saint-Jean (place du); Begault, Laurent; Levasseur, Michèle (veuve de Jean Mestayer); Mestayer, Jean; commerçant; commerçant; brocanteur
    - Inventaire après décès de Raouline Loyset, femme de Jean Vaprée, marchand à Paris, veuve de Pierre Doublet, marchand fruitier (fripier), demeurant au vieux cimetière Saint-Jean, dressé à la requête de son époux, exécuteur testamentaire, et de Jean Loyset, marchand balayeur à Paris, tuteur des enfants nés du premier mariage de la défunte., 12 janvier 1554; MC/ET/III/49; 9 f. Détérioré dans la partie supérieure.
      Meubles taillés; tapis peints sur toile; sculpture; bijoux; marchandises du métier de fruitier.
      Documents du Minutier central des notaires de Paris, Inventaires après décès, tome II, 1547-1560, catalogue [2059 actes], par Florence Greffe et Valérie Brousselle, Paris, Archives nationales,1997, notice n°866 (instrument de recherche imprimé dématérialisé dont la version intégrale est accessible en ligne par la rubrique 'Autres instruments de recherche', voir contexte dans le Plan d’orientation général - Notaires de Paris, guides thématiques du Minutier).
      inventaire après décès; Vieux-Cimetière-Saint-Jean (place du); Doublet, Pierre; Loyset, Jean; Loyset, Raouline (femme de Jean Vaprée, veuve de Pierre Doublet); Vaprée, Jean; commerçant; commerçant; commerçant
    - Inventaire après décès de Milet (Millet) Daubin, meunier (cuisinier), demeurant rue des Barres, à l'enseigne de la Cage, dressé à la requête de Geneviève David, sa veuve, exécutrice testamentaire, en la présence de Simone Daubin, fille mineure née du premier mariage du défunt, de Pierre Daubin, voiturier par terre à Paris, cousin germain., 30 janvier 1554; MC/ET/III/49; 4 f.
      Tableaux.
      Documents du Minutier central des notaires de Paris, Inventaires après décès, tome II, 1547-1560, catalogue [2059 actes], par Florence Greffe et Valérie Brousselle, Paris, Archives nationales,1997, notice n°871 (instrument de recherche imprimé dématérialisé dont la version intégrale est accessible en ligne par la rubrique 'Autres instruments de recherche', voir contexte dans le Plan d’orientation général - Notaires de Paris, guides thématiques du Minutier).
      inventaire après décès; Barres (rue des); Daubin, Milet; Daubin, Pierre; Daubin, Simone; David, Geneviève (veuve de Milet Daubin); meunier; transporteur de marchandises